臺灣新北地方法院刑事判決
111年度審易字第721號
公  訴  人  臺灣新北地方檢察署檢察官
被      告  王維勝



上列被告因竊盜案件，經檢察官提起公訴（111年度偵字第8621
號），被告於準備程序中就被訴事實為有罪之陳述，經本院裁定
改以簡式審判程序審理，判決如下：
    主  文
王維勝犯攜帶兇器、毀越安全設備、侵入住宅竊盜罪，處有期徒
刑柒月。未扣案之犯罪所得現金新臺幣參萬伍仟元、翡翠項鍊壹
條、珍珠墜子壹個均沒收，於全部或一部不能沒收或不宜執行沒
收時，追徵其價額。
    事實及理由
一、王維勝意圖為自己不法之所有，基於竊盜之犯意，於民國10
    7年10月4日20時許，持客觀上足為兇器之鐵線鉗1支破壞鐵窗
    鎖頭後，攀爬進入新北市○○區○○路000巷00號2樓李映杏之住
    處內，竊取李映杏所有新臺幣（下同）35,000元、價值30,0
    00元之翡翠項鍊1條、價值15,000元之珍珠墜子1個及印章1
    個，得手後離去。
二、證據：
　㈠被告王維勝於警詢、偵查、本院準備程序及審理時之自白。
　㈡告訴人李映杏於警詢中之指述。
　㈢現場照片及新北市政府警察局110年10月20日新北警鑑字第11019
    81800號鑑驗書。
三、論罪科刑：
  ㈠被告行為後法律業經修正公布並生效，其中刑法刑法第321條
    第1項法定刑之罰金刑部分業經提高，經比較新舊法結果，
    修正後之法律並未較有利於被告，應依刑法第2條第1項前段
    規定，適用被告行為時即108年5月29日修正前之刑法第321
    條第1項規定，至起訴書誤引修正後條文，應更正為修正前
    條文，先予敘明。
  ㈡按刑法第321條第1項第2款所謂「毀」係指毀損，「越」則係
    指踰越或超越，只要踰越或超越門扇、牆垣或其他安全設備
    之行為使該門扇、牆垣或其他安全設備喪失防閑作用，即該
    當於此規定之要件。而刑法第321條第1項第2款所謂「其他
    安全設備」，乃指除門扇牆垣以外，依通常觀念足認為防盜
    之一切設備而言，如門鎖、窗戶等。又按刑法第321條第1項
    第3款所謂兇器，其種類並無限制，凡客觀上足以對人之生
    命、身體、安全構成威脅，具有危險性之兇器均屬之，且祇
    須行竊時攜帶此種具有危險性之兇器為已足，並不以攜帶之
    初有行兇之意圖為必要（最高法院79年度台上字第5253號判
    決意旨參照）。查被告為本案竊盜犯行時所持用之鐵線鉗1
    支，係鐵製金屬物品，且足以破壞鐵窗鎖頭，質地顯甚為堅
    硬，客觀上足以危害他人生命、身體之安全，應屬兇器無疑
    ，又被告係以鐵線鉗破壞鐵窗鎖頭之方式，進入告訴人住處
    行竊，應該當攜帶兇器、毀越安全設備、侵入住宅之加重竊
    盜犯行。起訴書就毀越安全設備竊盜部分，誤引修正後之條
    文，論以毀越門窗竊盜罪，應予更正。
  ㈢核被告所為，係犯修正前刑法第321條第1項第1款、第2款、
    第3款之攜帶兇器、毀越安全設備、侵入住宅竊盜罪。
  ㈣爰審酌被告前有多次竊盜案件，經法院論罪科刑及執行完畢
    紀錄，有臺灣高等法院被告前案紀錄表附卷可稽，素行非佳
    ，不思以正當途徑獲取所需，再犯本件竊盜告訴人財物之案
    件，顯然欠缺尊重他人財產權之觀念，所為應予非難，惟犯
    後已坦認犯行，態度尚可，然迄未與告訴人達成和解或取得
    諒解，兼衡被告個人戶籍資料查詢結果註記小學畢業之教育
    程度、於警詢中自陳貧寒之家庭經濟狀況、犯罪之動機、目
    的、手段、竊得之財物價值等一切情狀，量處如主文所示之
    刑。
四、沒收：
  ㈠按犯罪所得，屬於犯罪行為人者，沒收之。前2項之沒收，於
    全部或一部不能沒收或不宜執行沒收時，追徵其價額。查被
    告竊得之現金，起訴意旨認竊得約35,000元，因無從計算確
    切金額，為求沒收範圍明確，依刑法第38條之2第1項估算方
    式，以有利被告原則認定，應沒收之金額為35,000元。是被
    告竊得之現金35,000元、翡翠項鍊1條、珍珠墜子1個，屬於
    被告之犯罪所得，未扣案亦未返還告訴人，為避免被告無端
    坐享犯罪所得，且經核本案情節，宣告沒收並無過苛之虞，
    是以上開犯罪所得，應依刑法第38條之1第1項前段、第3項
    之規定宣告沒收，於全部或一部不能沒收或不宜執行沒收時
    ，追徵其價額。
  ㈡被告竊得之印章，告訴人於警詢中未闡述關於印章之數量及
    樣式，衡諸常情，印章之客觀價值甚微，遺失後得重新打造
    ，顯無財產價值或換價可能而欠缺刑法上重要性，爰依刑法
    第38條之2第2項規定不予宣告沒收。
  ㈢至被告於行竊時所用之鐵線鉗1支，雖係被告所有，並供本案
    竊盜犯行所用之物，惟並未扣案，且被告於本院審理時供稱
    業已丟棄等語，無證據證明現仍存在，考量該物品甚易取得
    且價值低微，無刑法上之重要性，故依刑法第38條之2第2項
    之規定，不予宣告沒收或追徵，附此敘明。
據上論斷，應依刑事訴訟法第273條之1第1項、第299條第1項前
段，判決如主文。
本案經檢察官姜長志偵查起訴，由檢察官宋有容到庭執行職務。
中　　華　　民　　國　　111 　年　　5 　　月　　23　　日
                  刑事第二十三庭  法  官  龔書安
上列正本證明與原本無異。
如不服本判決，應於判決送達後20日內敘明上訴理由，向本院提
出上訴狀（應附繕本），上訴於臺灣高等法院。其未敘述上訴理
由者，應於上訴期間屆滿後20日內向本院補提理由書「切勿逕送
上級法院」。
                                  書記官  石秉弘
中　　華　　民　　國　　111 　年　　5 　　月　　24　　日
附錄本案論罪科刑法條全文：
修正前中華民國刑法第321條
犯竊盜罪而有下列情形之一者，處6月以上、5年以下有期徒刑，
得併科新臺幣10萬元以下罰金：
一、侵入住宅或有人居住之建築物、船艦或隱匿其內而犯之者。
二、毀越門扇、牆垣或其他安全設備而犯之者。
三、攜帶兇器而犯之者。
四、結夥三人以上而犯之者。
五、乘火災、水災或其他災害之際而犯之者。
六、在車站、埠頭、航空站或其他供水、陸、空公眾運輸之舟、
車、航空機內而犯之者。
前項之未遂犯罰之。